【裁判字號】    94,易,167
【裁判日期】    950124
【裁判案由】    竊盜
【裁判全文】
臺灣臺東地方法院刑事判決               94年度易字第167號
公  訴  人  臺灣臺東地方法院檢察署檢察官
被      告  丁○○
            戊○○
上列被告因竊盜案件，經檢察官提起公訴（94年度偵字第930號
），因被告於準備程序進行中為有罪之陳述，本院合議庭裁定由
受命法官獨任進行簡式審判程序審理後，判決如下：
    主  文
丁○○、戊○○共同連續攜帶兇器竊盜，各處有期徒刑玖月，均
緩刑年。扣案之活動板手、一字型螺絲起子、十字型螺絲起子
各壹把，機車鑰匙壹支，均沒收。
    事  實
一、丁○○及戊○○共同基於意圖為自己不法所有之概括犯意聯
    絡，先於民國94年4月1日9時許，在臺東縣臺東市○○路143
    號「百事網」網路咖啡店前，由戊○○在旁把風，丁○○以
    自備鑰匙，竊取丙○○所有久置於該處之車號WWR-849號輕
    型機車，因鑰匙斷裂，丁○○遂以新台幣（下同）150元之
    代價委請不知情之已成年鎖匠陳文佑同往前揭地點打造機車
    鑰匙，並於取得鑰匙後，開鎖竊取上開機車搭載戊○○離開
    現場。復於同日16時許，見甲○○所有車號ZKD-395號輕型
    機車停放於同縣鹿野鄉○○路8巷52號旁，丁○○及戊○○
    為逃避追緝，由丁○○把風，戊○○持丁○○所有客觀上可
    供兇器使用之活動板手、一字型螺絲起子、十字型螺絲起子
    各1把，拆卸上開機車車牌1面得手後，再由丁○○將ZKD-39
    5 號車牌換掛於WWR-849號輕型機車上使用。嗣於94年4月4
    日晚間9時30分許，其2人將所竊得機車騎至同縣市○○路
    149 號前停放時，為警查獲並扣得活動板手、一字型螺絲起
    子、十字型螺絲起子各1把。
二、案經臺東縣警察局臺東分局報請臺灣臺東地方法院檢察署檢
    察官偵查起訴。
    理  由
一、本件被告丁○○、戊○○所犯係死刑、無期徒刑、最輕本刑
    為3年以上有期徒刑以外之罪，其於準備程序中就被訴事實
    為有罪之陳述，經法官告知簡式審判程序之旨，並聽取公訴
    人、被告之意見後，本院爰依首揭規定，合議裁定由受命法
    官獨任進行簡式審判程序，合先敘明。又本件被告戊○○於
    94年12月6日入營服役，雖為現役軍人，惟其於94年4月1日
    所為竊盜犯行，尚非陸海空軍刑法或其特別法之罪，且本件
    犯罪時為94年4月1日及發覺時為同年月4日，均於任職服役
    前，是依軍事審判法第1條第1項、第5條第1項規定，本院有
    審判權，併此敘明。
二、訊據被告丁○○、戊○○對上揭犯罪事實坦承不諱，核與證
    人丙○○、甲○○、陳文佑於警詢時所證述車號WWR-849 號
    輕型機車及ZKD-395號車牌失竊情節大致相符，並有扣案之
    活動板手、一字型螺絲起子、十字型螺絲起子各1把，贓物
    認領保管單2張、現場圖1張、照片8張在卷可憑，足認被告
    自白核與事實相符，本件事證明確，被告之犯行應堪認定。
三、按刑法第321條第1項第3款之攜帶兇器竊盜罪，係以行為人
    攜帶兇器竊盜為其加重條件，此所謂兇器，其種類並無限制
    ，凡客觀上足對人之生命、身體、安全構成威脅，具有危險
    性之兇器均屬之，且祇須行竊時攜帶此種具有危險性之兇器
    為已足，並不以攜帶之初有行兇之意圖為必要。本件被告戊
    ○○自承手持丁○○所有之活動板手、一字型螺絲起子、十
    字型螺絲起子各1把，拆卸上開機車車牌，足見該工具功能
    完整，且活動板手質地沉重堅硬，螺絲起子柄長尖銳，以之
    做為器械會對人之身體造成傷害甚明，是被告2人以上開方
    式行竊，自屬攜帶兇器竊盜。核被告丁○○、戊○○所為係
    犯刑法第321條第1項第3款攜帶兇器竊盜罪及第320條第1項
    之普通竊盜罪。被告2人間就上開竊盜犯行，有犯意聯絡及
    行為分擔，為共同正犯；又被告利用不知情之陳文佑打造機
    車鑰匙竊取車號WWR-849號輕型機車，應成立間接正犯。其
    所犯上開普通竊盜罪、加重竊盜罪間，時間緊接，所犯構成
    要件相同，為連續犯，應依刑法第56 條規定，以一罪論，
    及論以情節最重之攜帶兇器竊盜罪，並加重其刑（依最高法
    院67年度第6次暨第7次刑事庭庭推總會議決議，刑法第321
    條第1項各款僅屬加重條件，是該項各款之罪與同法第320條
    之罪可成立連續犯，且依該院83 年度台上字第3141號判決
    意旨，就上開多次竊盜犯行，應擇其情節最重者，論以該犯
    行所犯各款加重事由之連續加重竊盜罪）。爰審酌被告2人
    均無犯罪之前科紀錄，此有臺灣高等法院被告前案紀錄表2
    紙存卷可考，其犯罪之動機、目的、手段，且犯後已坦承犯
    行，尚知悔悟，對被害人所生損害等情狀，分別量處如主文
    所示之刑。又被告2人均未曾受有期徒刑以上刑之宣告，已
    如前述，本次一時失慮，偶罹刑典，事後已坦承犯行，深具
    悔意，經此刑之宣告後，應知警惕而無再犯之虞，本院認前
    開宣告之刑以暫不執行為適當，爰依刑法第74條第1款規定
    ，均予以宣告緩刑3年，以啟自新。
四、扣案之活動板手、一字型螺絲起子、十字型螺絲起子各1把
    ，為被告丁○○所有供被告2人犯加重竊盜犯行所用之工具
    ，經被告丁○○、戊○○所自承，又供被告竊盜車號WWR-84
    9號輕型機車所用之由不知情之陳文佑所打造之機車鑰匙1支
    ，雖未扣案，但不能證明業已滅失，亦為被告所有而供犯罪
    所用之物，迭據被告丁○○供認在卷，均應依刑法第38條第
    1項第2款規定宣告沒收。另未扣案之機車鑰匙1支，被告丁
    ○○供稱已於竊取機車過程中斷裂，顯已滅失，為免將來執
    行困難，爰不為沒收之宣告，併此敘明。
據上論斷，應依刑事訴訟法第273條之1第1項、第299條第1項前
段，刑法第28條、第56條、第321條第1項第3款、第74條第1款、
第38條第1項第2款，判決如主文。
本案經檢察官乙○○到庭執行職務
中    華    民    國    95    年    1    月    24    日
                     刑事第一庭   法  官  呂煜仁
以上正本證明與原本無異。
如不服本判決，應於判決送達後10日內向本院提出上訴狀（須附
繕本）。
「切勿逕送上級法院」
                                  書記官  王希文
中    華    民    國    95    年    1     月    24    日
附記
中華民國刑法第321條第1項第3款
犯竊盜罪而有左列情形之一者，處六月以上、五年以下有期徒刑
：
三  攜帶兇器而犯之者。


司法院資訊處製作；財團法人民間司法改革基金會備份。
